【裁判字號】    98,訴,4313
【裁判日期】    990118
【裁判案由】    毒品危害防制條例
【裁判全文】
臺灣板橋地方法院刑事判決              98年度訴字第4313號
公  訴  人  臺灣板橋地方法院檢察署檢察官
被      告  甲○○
上列被告因違反毒品危害防制條例案件，經檢察官提起公訴（98
年度毒偵字第7345號），本院依簡式審判程序判決如下：
    主  文
甲○○施用第一級毒品，累犯，處有期徒刑玖月，扣案之第一級
毒品海洛因壹包（驗餘淨重零點壹陸貳公克）沒收銷燬之。
    事  實
一、甲○○前於民國89年間，因施用第一級毒品案件，經本院以
    89年度毒聲字第5527號裁定送觀察、勒戒後，因認有繼續施
    用之傾向，復經本院以89年度毒聲字第6338號裁定令入戒治
    處所施以強制戒治，嗣於90年11月1 日強制戒治執行完畢，
    並經臺灣板橋地方法院檢察署檢察官以90年度戒毒偵字第69
    3 號為不起訴處分確定；另於94年間，因施用第一級毒品案
    件，經臺灣高等法院以94年度上訴字第3464號判處有期徒刑
    1 年，並經最高法院以95年度台上字第843 號判決上訴駁回
    確定；又於95年間，因施用毒品案件，經本院以95年度訴字
    第915 號判處有期徒刑1 年確定；再於95年間，因施用第二
    級毒品案件，經本院以95年度簡字第4216號判處有期徒刑5
    月確定，上開2 罪嗣因合於中華民國九十六年罪犯減刑條例
    規定，經本院以96年度聲減字第3295號裁定均予減刑，並定
    應執行刑為有期徒刑8 月確定，經與前開有期徒刑1 年部分
    接續執行，於96年10月31日縮刑期滿執行完畢（以上犯罪於
    本案均構成累犯）。詎甲○○猶不知悔改，復基於施用第一
    級毒品海洛因之犯意，於98年9 月30日某時許（起訴書略載
    為98年10月1 日為警採尿時回溯26小時內之某時點），在不
    詳處所，施用第一級毒品海洛因1 次。嗣於98年10月1 日16
    時許，為警在臺北縣三重市○○○路213 之3 號前查獲，並
    扣得第一級毒品海洛因1 包（驗餘淨重0.162 公克），經採
    其尿液送驗結果，呈嗎啡、可待因陽性反應，始查悉上情。
二、案經臺北市政府警察局中正第一分局移送臺灣板橋地方法院
    檢察署檢察官偵查起訴。
    理  由
一、本院於準備程序進行中，被告甲○○就被訴事實為有罪之陳
    述，經告知被告簡式審判程序之旨，並聽取公訴人及被告之
    意見後，裁定進行簡式審判程序。
二、前揭事實，業據被告在本院審理時坦承不諱，且被告經警查
    獲後所採集之尿液，經送請檢驗之結果，確呈嗎啡、可待因
    陽性反應，有臺灣尖端先進生技醫藥股份有限公司98年10月
    9 日出具之濫用藥物檢驗報告1 份、臺北市政府警察局偵辦
    毒品案件尿液檢體委驗單1 紙附卷可稽。此外，復有扣案之
    第一級毒品海洛因1 包（淨重0.164 公克，驗餘淨重0.162
    公克），暨卷附交通部民用航空局航空醫務中心毒品鑑定書
    1 份足資佐證。是堪認被告自白施用第一級毒品海洛因應與
    事實相符。再觀之事實欄所載被告前案紀錄，被告於初次經
    觀察、勒戒執行完畢釋放後5 年內，又因施用毒品犯行經論
    罪科刑，有臺灣高等法院被告前案紀錄表1 份附卷可憑，其
    再犯本案，已不屬毒品危害防制條例第20條規定之「初犯」
    或「5 年後再犯」，自應依同條例第10條處罰（最高法院97
    年度第5 次刑事庭會議決議；最高法院98年度臺非字第12號
    判決參照）。是本案事證明確，被告犯行洵堪認定，應依法
    論科。
三、按海洛因係屬毒品危害防制條例第2 條第2 項第1 款所規定
    之第一級毒品，被告持有海洛因之低度行為，應為施用海洛
    因之高度行為所吸收，不另論罪。核被告所為，係犯毒品危
    害防制條例第10條第1 項施用第一級毒品罪。末查，被告前
    曾受有如事實欄第一項所載之犯罪科刑及執行情形，有臺灣
    高等法院被告前案紀錄表1 份在卷可憑，其於受有期徒刑之
    執行完畢後，5 年以內故意再犯本件有期徒刑以上之罪，為
    累犯，應依刑法第47條第1 項之規定加重其刑。爰審酌被告
    前已因施用毒品案件經送觀察勒戒及強制戒治，仍不能戒除
    毒癮，再次漠視法令禁制而犯本罪，顯見其戒除毒癮之意志
    薄弱，兼酌其施用毒品行為本質上係屬自我戕害行為，反社
    會性之程度應較低，暨其素行、犯罪動機、目的及犯後態度
    等一切情狀，量處如主文所示之刑。又扣案之海洛因1 包（
    淨重0.164 公克，驗餘淨重0.162 公克），係屬查獲之第一
    級毒品，且因盛裝前開毒品之塑膠袋內所含毒品無法完全析
    離，應概認係屬查獲之第一級毒品，除檢驗用罄部分業已滅
    失毋庸宣告沒收銷燬外，爰依毒品危害防制條例第18條第1
    項前段規定宣告沒收銷燬之。
據上論斷，應依刑事訴訟法第273 條之1 第1 項、第299 條第1
項前段，毒品危害防制條例第10條第1 項、第18條第1 項前段，
刑法第11條、第47條第1 項，判決如主文。
本案經檢察官李超偉到庭執行職務。
中    華    民    國    99    年    1     月    18    日
                    刑事第二庭  法  官  陳正偉
上列正本證明與原本無異。
如不服本判決，應於送達後10日內敘明上訴理由，向本院提出上
訴狀，上訴於本院第二審合議庭 (應附繕本) 。其未敘述上訴理
由者，應於上訴期間屆滿後20日內向本院補提理由書「切勿逕送
上級法院」。
                                      書記官  江文彬
中    華    民    國    99    年    1     月    18    日
附錄本案論罪科刑法條全文：
毒品危害防制條例第十條
施用第一級毒品者，處六月以上五年以下有期徒刑。
施用第二級毒品者，處三年以下有期徒刑。

司法院資訊處製作；財團法人民間司法改革基金會備份。
